Brandon Ventura

Técnico informático | Desarrollador Web Junior Repository: <u>StanlyDev</u> (+504) 9922-3861

Villanueva, Cortes, Honduras

brandonstanlyv@gmail.com

stanvsdev@gmail.com

NI: 0509200400363

F. Nacimiento: 27 de Abril del 2004

PERFIL

Técnico en Computación con amplios conocimientos en informática y sus diversas ramas, experiencia en desarrollo web, software y robótica, actualmente pasante de ingeniería mecatrónica. Con un fuerte deseo de seguir aprendiendo y acumulando experiencia, me esfuerzo por innovar y mejorar continuamente para facilitar el trabajo y el desarrollo interno de mi trabajo

GBM de Honduras

EXPERIENCIA LABORAL

Data Center Operator y Web Developer | 13 de octubre de 2023 - Actualmente

Encargado de asistir en las operaciones de infraestructura del Centro de Datos, incluyendo monitoreo, controles visibles, soporte remoto, gestión de incidentes y asistencia en cambios o nuevas instalaciones. Además, de ser responsable del desarrollo web, creando aplicaciones web para aumentar la eficiencia y automatizar tareas.

C.E.B No Gubernamental JASAMA

Profesor de Informática | 22 de enero de 2023 - 30 de noviembre de 2023

Un año de experiencia como docente en informática, centrado en el desarrollo del pensamiento lógico-matemático y la resolución de problemas, así como en incentivar el estudio autodidacta a través del uso de tecnologías.

Delta Apparel Honduras

Auxiliar de Ingeniería | 5 de abril de 2022 - 7 de octubre de 2022

Asistente de ingeniería, trabajando con el soporte y administración del departamento de Ingeniería e implementación de formatos para el cálculo de la producción de la planta y creación de software de gestión de la producción de la planta.

Direccion Municipal de Educacion San Manuel Cortes Técnico en Infotecnología | 12 de junio de 2021 - 7 de febrero de 2022

Técnico Informático y mantenimiento de equipos y redes informáticas., seguimiento y elaboración de formatos para facilitar el trabajo y gestión de la información y base de datos. Revisión de idoneidad de documentos y control de expedientes. Creación de software de gestión e ingreso de datos.

EDUCACIÓN

Bachillerato Técnico Profesional en Informática

Instituto Técnico Gubernamental Unión y Esfuerzo

Pasante universitario de Ingeniería Mecatrónica (15 Clases Pasadas)

Universidad Tecnológica de Honduras UTH | 2023 - Actualmente

HABILIDADES TÉCNICA

Developer | HTML | CSS | JavaScript | PHP | NodeJS | Bootstrap | MySQL | SQL Server | Mongo SQL | PostgreSQL | server hosting with NGINX and APACHE on Ubuntu Server | C++, C# and .Net Framework | Java | Unity 2D | 2D Game Design

VScode | Visual Studio | Netbeans | Python IDE | MySQL Workbench and SQL Server with Console Server | Git with GitHub and Repositories.

Digital Design and Fabrication | AutoCAD | 3D Printing | PCB | Fritzing | Tinkercad Robotics and Automation | Microcontrollers | Arduino | PLC S7-1200 | Electronic Components

Microsoft Office | Word | Excel | PowerPoint | Access | Power BI